---
output: github_document
---

<!-- README.md is generated from README.Rmd. Please edit that file -->

```{r, include = FALSE}
knitr::opts_chunk$set(
  collapse = TRUE,
  comment = "#>"
)
```

# pank-mapovani

<!-- badges: start -->
<!-- badges: end -->

Tento repozitář obsahuje kód na zpracování a vizualizaci dat z dotazníkového šetření mapování analytických kapacit ve státní správě - výstup projektu PANK (Podpora analytických kapacit ve veřejné správě).

Kód vyžaduje neveřejná individuální data z šetření. Názvy potřebných souborů jsou zaznamenány v `_targets.R` a podle nich je lze dohledat na Google Drive.

Kód je organizován jako reprodukovatelná `{targets}` pipeline s verzovanými záznamy použitých balíků, takže celý proces se po vložení vstupních souborů dá spustit následně:

```r
renv::restore()
targets::tar_make()
```

Hlavním výstupem jsou grafy v adresáři `charts-output`, použité v dokumentu shrnujícím hlavní poznatky ze šetření.

Realizováno díky projektu PANK: Podpora analytických kapacit ve veřejné správě, [podpořeno TAČR v programu Éta](https://starfos.tacr.cz/cs/project/TL05000330).

Více k projektu na [pank.cz](https://pank.cz)

<details>
<summary>Session info</summary>
```{r}
sessionInfo()
```
</details>


Generováno `r Sys.time()`
